最高法院刑事判決　　　　　　　九十四年度台非字第一三六號
　　上訴人　最高法院檢察署檢察總長
　　被　告　甲○○
　　　　　　　　　　（現在台灣桃園女子監獄執行中）
上列上訴人因被告施用第一級毒品等罪定執行刑案件，對於台灣
桃園地方法院中華民國九十三年十一月八日第一審確定裁定（九
十三年度聲字第二七四四號，聲請案號：台灣桃園地方法院檢察
署九十三年度執聲字第一五八九號），認為違法，提起非常上訴
，本院判決如下：
    主  文
原裁定撤銷。
檢察官之聲請駁回。
    理  由
非常上訴理由稱：「本件被告甲○○於民國九十一年九月中旬至
同年月二十四日施用第一級毒品及第二級毒品案件，經台灣士林
地方法院以九十二年度訴字第九一號分別判處有期徒刑八月（下
稱甲罪）及有期徒刑四月（下稱乙罪），並均於九十二年五月七
日確定；又於九十年八月上旬因轉讓毒品案件，經台灣士林地方
法院以九十二年度訴字第八九號判處有期徒刑七月，於九十二年
七月六日確定（下稱丙罪）；又於九十一年八月下旬至同年九月
十八日因贓物案件經台灣桃園地方法院以九十二年度桃簡字第一
一七八號判處有期徒刑三月，於九十二年十二月二十二日確定（
下稱丁罪），以上四罪經台灣桃園地方法院於九十三年十一月八
日以九十三年度聲字第二七四四號裁定定應執行之刑一年七月，
並於九十四年一月二十四日確定。惟查：被告前於八十九年四月
下旬至九十年一月十八日因施用第一級毒品及於八十九年四月下
旬至九十年一月二十日施用第二級毒品，經台灣士林地方法院以
八十九年度訴字第五一五號分別判處有期徒刑八月（下稱戊罪）
及有期徒刑六月（下稱己罪），均於九十年十二月三日確定，台
灣士林地方法院並於九十三年十月二十二日以九十三年度聲字第
七七三號將戊罪、己罪及丙罪等三罪合併定應執行有期徒刑一年
七月。丙罪既已與戊罪、己罪合併定應執行之刑，即不得再與甲
罪、乙罪、丁罪合併定應執行之刑。原審不察，竟依檢察官之聲
請，將丙罪與甲罪、乙罪、丁罪重複定應執行之刑，顯有違背法
令，案經確定，且於被告不利。爰依刑事訴訟法第四百四十一條
、第四百四十三條提起非常上訴，以資糾正。」等語。
本院按對於已判決確定之各罪，已經裁定其應執行之刑者，如又
重複裁定其應執行之刑，自係違反一事不再理之原則，即屬違背
法令，對於後裁定，得提起非常上訴。本件原裁定以被告甲○○
於九十一年九月中旬至同年九月二十四日，因施用第一級毒品及
施用第二級毒品罪，經台灣士林地方法院以九十二年度訴字第八
一號刑事判決，分別判處有期徒刑八月及有期徒刑四月，並於九
十二年五月七日確定；又於九十年八月上旬，因犯轉讓第二級毒
品罪，經同法院以九十二年度訴字第八九號刑事判決，判處有期
徒刑七月，於九十二年七月六日確定；另於九十一年八月下旬至
同年九月十八日犯贓物罪，經台灣桃園地方法院以九十二年度桃
簡字第一一七八號刑事判決，判處有期徒刑三月，於九十二年十
二月二十二日確定。因依檢察官之聲請定其應執行之刑為有期徒
刑一年七月。惟查被告前於八十九年四月下旬至九十年一月十八
日因施用第一級毒品，及於八十九年四月下旬至九十年一月二十
日因施用第二級毒品，經台灣士林地方法院以八十九年度訴字第
五一五號刑事判決，分別判處有期徒刑八月及有期徒刑六月，均
於九十年十二月三日確定。台灣士林地方法院檢察署檢察官因就
被告所犯該二罪及前述其所犯轉讓第二級毒品罪所處之刑，聲請
定應執行之刑，經台灣士林地方法院於九十三年十月二十二日以
九十三年度聲字第七七三號刑事裁定，定其應執行有期徒刑一年
七月，並於同年十一月二十三日確定，有該裁定書及檢察官執行
指揮書附於台灣桃園地方法院檢察署九十四年執更字第二四０號
卷可稽。檢察官就該已定應執行刑之轉讓第二級毒品罪，一併在
本案內聲請與其他三罪定其應執行之刑，於法自屬有違，原審法
院未從程序上駁回檢察官之聲請，竟併予定其應執行刑之裁定，
於法顯有違誤。案經確定，且不利於被告，非常上訴意旨執以指
摘，洵有理由，應由本院將原裁定撤銷，另行判決如主文所示，
以資糾正。
據上論結，應依刑事訴訟法第四百四十七條第一項第一款，判決
如主文。
中　　華　　民　　國　九十四　年　　六　　月　十六　　日
                      最高法院刑事第二庭
                          審判長法官  董　明　霈
                                法官  林　茂　雄
                                法官  張　祺　祥
                                法官  呂　永　福
                                法官  花　滿　堂
      本件正本證明與原本無異
                                      書  記  官
中　　華　　民　　國　九十四　年　　六　　月　二十二　日
                                                  Ｒ
